【裁判字號】    95,易,485
【裁判日期】    950803
【裁判案由】    詐欺
【裁判全文】
臺灣彰化地方法院刑事判決        九十五年度易字第四八五號
公  訴  人  臺灣彰化地方法院檢察署檢察官
被      告  甲○○
上列被告因詐欺案件，經檢察官提起公訴（九十五年度偵字第七
０號），由本院合議庭裁定依簡式審判程序審理判決如下：
    主  文
甲○○意圖為自己不法之所有，以詐術使人將本人之物交付，處
有期徒刑玖月。
    事  實
一、甲○○於民國九十三年間，與乙○○同為址設彰化縣福興鄉
    ○○里○○路二號寶成工業股份有限公司（以下簡稱寶成公
    司）之員工，於九十三年十月間某日，明知其長期積欠中國
    信託商業銀行股份有限公司（以下簡稱中國信託商業銀行）
    之信用卡消費款計約新臺幣（下同）十一萬餘元，業經該行
    列為呆帳，並由聯合徵信中心登載上開欠款紀錄，因信用不
    佳、無法向銀行申辦貸款，詎為得款花用，竟基於詐欺取財
    之為自己不法所有意圖，在上開寶成公司（起訴書誤載為乙
    ○○位於彰化縣埔鹽鄉○○村○○路四十之十一號之舊宅）
    內，向乙○○佯騙：伊因信用破產，無法向銀行貸款，如乙
    ○○願意向銀行借貸供其清償債務，於其回復信用後，將隨
    即向銀行貸款，以清償前揭乙○○之借貸債務云云，使乙○
    ○陷於錯誤而同意向銀行辦理貸款及將所貸得之款項交付與
    甲○○用以清償其欠債，乙○○乃一次同時填載貸款申請書
    三份，向美商花旗銀行（以下簡稱花旗銀行）、台新國際商
    業股份有限公司（以下簡稱台新銀行）及台東區中小企業銀
    行分別申貸二十七萬三千元、五十九萬元及二十九萬元，並
    經前開銀行核准放貸撥款（起訴書誤載向花旗銀行、台新銀
    行、台東區中小企業銀行貸款之金額分別為二十七萬元、二
    十九萬元及五十九萬元）至乙○○在台新銀行及台東區中小
    企業銀行為申辦上開貸款所開設之活期存款帳戶內（實際匯
    至前揭帳戶之金額分別為二十七萬一千六百十四元、五十九
    萬元及二十九萬元），由甲○○自同年十一月間起，以乙○
    ○提供之前揭台新銀行帳戶之提款卡及台東區中小企業銀行
    帳戶之存摺、開戶印鑑章，自前開帳戶內提領上開乙○○貸
    得之款項完畢。後甲○○於同年十二月二十七日，向中國信
    託商業銀行清償前開所積欠之信用卡消費款十一萬餘元，經
    該銀行陳報聯合徵信中心改正其欠款紀錄而恢復信用後，其
    於九十四年一月二十五日向第一商業銀行股份有限公司（以
    下簡稱第一商業銀行）貸款三十萬元，又於同年一月十八日
    向遠東國際商業銀行股份有限公司（以下簡稱遠東國際商業
    銀行）貸得五十萬元，然所貸出之前開款項，均供己花用殆
    盡，並未用以償還前揭乙○○申辦之貸款本息，且於九十四
    年一月四日無故自寶成公司曠職，並更換所使用之行動電話
    號碼，而與乙○○避不見面，乙○○始知受騙。
二、案經乙○○訴請臺灣彰化地方法院檢察署檢察官偵查起訴，
    由本院合議庭裁定依簡式審判程序審理。
    理  由
一、訊據被告甲○○對於上揭事實坦承不諱，且有證人即告訴人
    乙○○於本院審理時之證述、遠東國際商業銀行個人小額貸
    款契約書、撥款暨扣款委託書、中國國際商業銀行陳報狀、
    台東區中小企業銀行個人歸戶總數查詢、台新銀行信用貸款
    申請書、帳戶還款明細查詢畫面、寶成公司九十四年十月十
    九日陳報狀、花旗銀行借款及還款明細各一份在卷可稽。又
    被告於本院準備程序時自承：「我當時是向乙○○稱貸款回
    復我的信用之後，我會貸款來清償，但是實際上我並沒有這
    個意思」等語，並於本院審理時供承：「（問：請乙○○貸
    款的時候，當時的欠債是否全部是十一萬多元？）是的。（
    問：何以請乙○○幫你貸款一百十五萬三千元？）我是騙乙
    ○○，實際上我是想用其中部分貸款的錢做生意，但是這部
    分我沒有告訴乙○○。」等語，足見被告主觀上確有詐欺取
    財之為自己不法所有意圖甚明，本件事證明確，被告犯行洵
    堪認定。
二、核被告所為，係犯刑法第三百三十九條第一項之詐欺取財罪
    【查被告行為後，刑法於九十四年二月二日修正公布，並自
    九十五年七月一日起生效施行，刑法第三百三十九條第一項
    之條文本身並未修正，然依最高法院九十五年度第八次刑事
    庭會議決議內容，依現行刑法第二條第一項之規定，就與被
    告上開所犯罪刑有關之主刑罰金刑規定而為比較之結果，因
    修正後刑法第三十三條第五款規定：「罰金：新臺幣一千元
    以上，以百元計算之。」，較之修正前刑法第三十三條第五
    款：「罰金：（銀元）一元以上。」之規定，並非有利於被
    告，故依現行刑法第二條第一項前段之規定，應適用被告行
    為時（即修正前）之刑法規定，並依罰金罰鍰提高標準條例
    第一條前段之規定，提高其所犯刑法第三百三十九條第一項
    之主刑罰金刑之倍數】。爰審酌被告之素行、犯罪之動機、
    目的係為圖一己之私利、手段、所詐取款項之金額、對告訴
    人所生之損害及被告行為後雖坦承犯行，然迄今僅賠付告訴
    人四萬元之款項，而尚未與告訴人就民事賠償部分達成和解
    之犯罪後態度等一切情狀，量處如主文所示之刑，以示懲儆
    。
據上論斷，應依刑事訴訟法第二百七十三條之一第一項、第二百
九十九條第一項前段，刑法第二條第一項前段、第三百三十九條
第一項，罰金罰鍰提高標準條例第一條前段，判決如主文。
本案經檢察官高如應到庭執行職務
中    華    民    國  九十五  年    八    月    三    日
                  刑事第二庭    法  官  李雅俐
以上正本證明與原本無異。
如不服本判決，應於判決送達後十日內，向本院提出上訴狀（應
附繕本），上訴於臺灣高等法院臺中分院。
告訴人或被害人對於判決如有不服具備理由請求檢察官上訴者，
其上訴期間之計算係以檢察官收受判決正本之日期為準。
中    華    民    國  九十五  年    八    月    三    日
                                書記官  陳秀娟
附錄論罪科刑法條：
刑法第三百三十九條第一項：
意圖為自己或第三人不法之所有，以詐術使人將本人或第三人之
物交付者，處五年以下有期徒刑、拘役或科或併科一千元以下罰
金。


司法院資訊處製作；財團法人民間司法改革基金會備份。
